ACORDAO-COMPLETO-2341414

ACÓRDÃO DE RELAÇÃO

ACÓRDÃO DE RELAÇÃO 236/2019 ATA 1/2019 - SEGUNDA CÂMARA

Acórdão 236/2019-TCU-Segunda Câmara
Trata-se de representação da empresa COENCO Construções, Empreendimentos e Comércio Ltda., com pedido de medida cautelar, sobre possíveis irregularidades na licitação RDC 0001/2017, realizada pelo Município de São José de Piranhas/PB para contratação de serviços para construção de adutora no município, com recursos oriundos da Secretaria Nacional de Proteção e Defesa Civil, do Ministério da Integração Nacional – SEDEC/MIN.
Considerando que, em despacho de 12/03/2018 (peça 12) , a representação foi conhecida e foi determinada a realização de oitiva/diligencia do município de São José de Piranhas/PB para que se manifestasse acerca dos indícios de irregularidade noticiados: inabilitação da empresa que apresentou o menor preço, com possível afronta aos princípios da vinculação ao edital e da escolha da proposta mais vantajosa para a administração; e divergência de preços entre o valor estimado pelo Ministério da Integração Nacional e o orçamento do município para a contratação da mesma obra e serviços;
considerando que, após análise da documentação obtida a partir das diligências, foi autorizada a realização de audiência de Francisco Mendes Campos, prefeito, Kildeny Ranys Mendes Brasil, secretário municipal, Rafael Pereira da Silva Junior, engenheiro civil, Wagner Cunha Barreto de Sousa, presidente da CPL, Maria Elizete Mendes Lins, procuradora adjunta, e Roberta Leonor Barros Bezerra, assessora jurídica, para que apresentassem razões de justificativa quanto aos indícios de irregularidade que lançavam dúvidas acerca da competitividade do certame;
considerando que a unidade técnica, em pareceres uniformes, propôs acatar as justificativas apresentadas por Maria Elizete Mendes Lins e Roberta Leonor Barros Bezerra e excluí-las da relação de responsáveis e acolher parcialmente as justificativas dos demais responsáveis; e
considerando que não restaram evidenciados os pressupostos necessários à concessão da medida cautelar pleiteada;
os ministros do Tribunal de Contas da União, reunidos em sessão de 2ª Câmara, ACORDAM, por unanimidade, de acordo com os pareceres emitidos nos autos e com fundamento nos arts. 235, 237, inciso VII, e 250, inciso I, do Regimento Interno, 113, §1º, da Lei 8.666/1993 e 103, § 1º, da Resolução 259/2014, em considerar parcialmente procedente esta representação; em indeferir a medida cautelar pleiteada; em acolher as justificativas apresentadas por Maria Elizete Mendes Lins e Roberta Leonor Barros Bezerra e excluí-las da relação de responsáveis deste processo; em acolher parcialmente as razões de justificativa apresentadas por Francisco Mendes Campos, Kildeny Ranys Mendes Brasil, Rafael Pereira da Silva Junior e Wagner Cunha Barreto de Sousa; em dar ciência desta deliberação e da instrução à peça 69 ao Ministério da Integração Nacional e à representante; em dar ciência à Prefeitura Municipal de São José de Piranhas/PB de que a exigência de certidão de quitação junto ao Crea, no subitem 8.4, alínea “d.1” do edital, não encontra amparo nos arts. 37, inciso XXI, da Constituição Federal, 5º e 14 da Lei 12.462/2011 e 30, inciso I, da Lei 8.666/1993 e também está em desacordo com a jurisprudência do TCU; e em arquivar o processo.
1. Processo TC-Processo 003.448/2018-5 (REPRESENTAÇÃO) 
1.1. Classe de Assunto: VI.
1.2. Representante: Coenco Construções Empreendimentos e Comércio Ltda. (CNPJ 00.431.864/0001-68) .
1.3. Responsáveis: Francisco Mendes Campos (CPF XXX.410.584-XX) ; Kildeny Ranys Mendes Brasil (CPF XXX.923.514-XX) ; Maria Elizete Mendes Lins (CPF XXX.551.884-XX) ; Rafael Pereira da Silva Junior (CPF XXX.023.544-XX) ; Roberta Leonor Barros Bezerra (CPF XXX.177.584-XX) ; Wagner Cunha Barreto de Sousa (CPF XXX.256.914-XX) 
1.4. Unidade: Município de São José de Piranhas/PB.
1.5. Relatora: ministra Ana Arraes.
1.6. Representante do Ministério Público: não atuou.
1.7. Unidade Técnica: Secretaria de Controle Externo no Estado da Paraíba (Secex-PB) .
1.8. Representação legal: Peter Ramalho Barbosa (OAB/PB 21.089) , representando Coenco Construções Empreendimentos e Comércio Ltda..
1.9. Determinações/Recomendações/Orientações: não há.

Segunda Câmara

Município de São José de Piranhas/PB.

Coenco Construções Empreendimentos e Comércio Ltda. (CNPJ 00.431.864/0001-68).

ANA ARRAES

Peter Ramalho Barbosa (OAB/PB 21.089), representando Coenco Construções Empreendimentos e Comércio Ltda..

Não atuou.

REPRESENTAÇÃO (REPR)

Secretaria de Controle Externo no Estado da Paraíba (Secex-PB).